【裁判字號】    98,易,510
【裁判日期】    980625
【裁判案由】    竊盜
【裁判全文】
臺灣桃園地方法院刑事判決               98年度易字第510號
公  訴  人  臺灣桃園地方法院檢察署檢察官
被      告  甲○○
上列被告因竊盜案件，經檢察官提起公訴（98年度偵字第10271
號），被告自白犯罪，本院裁定改依簡式審判程式審理，判決如
下：
    主  文
甲○○犯如附表所示竊盜罪，各處如附表所示之刑。應執行有期
徒刑壹年陸月。扣案之機車鑰匙壹支沒收。
    事  實
一、甲○○前因違反軍法案件，經國防部北部地方軍事法院桃園
    分院以91年度桃審字第89號判決判處有期徒刑8 月確定，於
    民國91年6 月20日入監執行，於91年11月16日執行完畢；又
    因竊盜、毒品危害防制條例、搶奪等案件，經本院以94年度
    少連簡上字第2 號、94年度訴字第1822號、95年度易字第27
    3 號、95年度訴字第434 號、95年度易字第714 號判決判處
    有期徒刑2 年、6 月、1 年、8 月、1 年10月確定，上開數
    罪後經減刑並定應執行有期徒刑4 年10月確定，於95年4 月
    14日入監執行，於98年4 月10日假釋出監並交付保護管束，
    目前仍在假釋期間。詎猶不知悔改，分別基於意圖為自己不
    法所有之犯意，於如附表編號(一)、(二)、(三)、(四)、(五)、(六)號所
    示時間、地點，以其所有之機車鑰匙1 支，竊取附表編號(一)
    、(二)、(三)、(四)、(五)、(六)號所示各該被害人之財物得手，得手
    後供己騎乘使用。嗣於98年5 月11日19時許，甲○○將竊得
    之附表編號(一)號所示車牌號碼AP3 －289 號重型機車，停放
    在桃園縣桃園市○○路102 巷11號前，適為巡邏員警發覺，
    始埋伏查獲甲○○，甲○○於警方未查知其所犯其他竊盜犯
    行前，主動供出其另於如附表編號(二)至(六)號所示時間、地點
    ，竊取附表編號(二)至(六)號所示之財物，並於事後接受裁判，
    警方始因此查悉如附表編號(二)至(六)號所示犯罪。
二、案經桃園縣政府警察局桃園分局報請臺灣桃園地方法院檢察
    署檢察官偵查起訴。
    理  由
一、本件被告甲○○所犯係死刑、無期徒刑、最輕本刑為3 年以
    上有期徒刑以外之罪，其於準備程序中就被訴事實為有罪之
    陳述，經法官告知簡式審判程序之旨，並聽取公訴人、被告
    之意見後，依刑事訴訟法第273 條之1 第1 項規定，由本院
    裁定進行簡式審判程序，並為審理判決，合先敘明。
二、上揭如附表所示之犯罪事實，業據被告於警詢、檢察官訊問
    及本院審理時坦承不諱，並經證人丁○、丙○○、戊○○、
    己○○、庚○○及乙○○於警詢時證述明確，復有贓物認領
    保管單5 張、贓物領據1 張、桃園縣政府警察局桃園分局扣
    押筆錄1 份及照片附卷可佐，互核均相符，由此足認被告於
    偵查及本院審判期日所為任意性自白，核與事實相符，洵堪
    採信。是本案事證明確，被告犯行洵堪認定，應予依法論科
    。
三、核被告就附表編號(一)、(二)、(三)、(四)、(五)、(六)號所為，係犯刑
    法第320 條第1 項之竊盜罪。被告所犯如附表所示6 件竊盜
    犯行間，客觀上彼此可分，且侵害不同之被害人財產法益，
    犯案方法亦有不同，上開數罪應分論併罰。另被告就如附表
    編號(二)至(六)號所示各次竊盜犯行，均係在職司偵查權限之司
    法警察得悉各該案件之犯罪嫌疑人及犯罪事實前，主動供出
    其為下手實行犯罪之人乙節，除經被告陳明在卷外，並據證
    人即員警古鴻德於本院審理時證述明確，被告並於事後接受
    裁判，故被告就如附表編號(二)至(六)號所示犯行，均合於刑法
    第62條前段之自首要件，爰各依法減輕其刑。爰審酌被告僅
    因缺少代步工具，不思以正途獲取財物，反多次竊取他人財
    物，其所為對各被害人造成財產上損失，原不宜輕縱，但念
    其並未對被害人為凌虐或其他危及生命之行為，且事後均於
    警詢、偵查及本院審判期日自首犯行，犯後態度尚稱良好，
    併斟酌被告前有竊盜素行、而其就本案各次竊盜所得財物之
    價值高低有別、家庭生活狀況等一切情狀，分別量處如主文
    所示之刑（各件犯行所科刑度，各如附表所示），並定其應
    執行之刑，以示懲儆。至扣案之機車鑰匙1 支，為被告所有
    且供犯罪所用之物，業經被告於本院審理時供述在卷，依刑
    法第38條第1 項第2 款之規定，併予諭知沒收之。
據上論斷，應依刑事訴訟法第273 條之1 第1 項、第299 條第1
項前段，刑法第320 條第1 項、第62條前段、第51條第5 款、第
38條第1 項第2 款，刑法施行法第1 條之1 第1 項、第2 項，判
決如主文。
本案經檢察官蔡如惠到庭執行職務。
中    華    民    國    98    年    6     月    25    日
                  刑事第四庭  法  官  張淑華
以上正本證明與原本無異。
如不服本判決應於收受判決後10日內向本院提出上訴書狀，並應
敘述具體理由。其未敘述上訴理由者，應於上訴期間屆滿後20日
內向本院補提理由書(均須按他造當事人之人數附繕本)「切勿逕
送上級法院」。
                              書記官  鄭嘉惠
中    華    民    國    98    年    6     月    25    日
附表：
┌─┬───┬───┬───┬────┬────────┐
│編│時  間│地  點│被害人│失竊財物│主            文│
│號│      │      │      │        │                │
├─┼───┼───┼───┼────┼────────┤
│(一)│98年5 │桃園縣│丁○  │車牌號碼│甲○○，竊盜，處│
│  │月9 日│龜山鄉│      │AP3 －28│有期徒刑柒月。扣│
│  │15時30│大同路│      │9 號重型│案之機車鑰匙壹支│
│  │分許  │204 號│      │機車    │沒收。          │
│  │      │前    │      │        │                │
├─┼───┼───┼───┼────┼────────┤
│(二)│98年4 │桃園縣│丙○○│車牌號碼│甲○○，竊盜，處│
│  │月30日│龜山鄉│      │A3T－207│有期徒刑肆月。扣│
│  │9 時許│大同路│      │號重型機│案之機車鑰匙壹支│
│  │      │356 巷│      │車      │沒收。          │
│  │      │62弄52│      │        │                │
│  │      │號前  │      │        │                │
├─┼───┼───┼───┼────┼────────┤
│(三)│98年5 │桃園縣│戊○○│車牌號碼│甲○○，竊盜，處│
│  │月2 日│桃園市│      │IAY－585│有期徒刑肆月。扣│
│  │5 時40│中正路│      │號重型機│案之機車鑰匙壹支│
│  │分許  │551 號│      │車      │沒收。          │
│  │      │前    │      │        │                │
├─┼───┼───┼───┼────┼────────┤
│(四)│98年5 │桃園縣│乙○○│車牌號碼│甲○○，竊盜，處│
│  │月3 日│龜山鄉│      │RPZ －95│有期徒刑月。扣│
│  │14時許│大同路│      │7 號輕型│案之機車鑰匙壹支│
│  │      │281 巷│      │機車    │沒收。          │
│  │      │29號前│      │        │                │
├─┼───┼───┼───┼────┼────────┤
│(五)│98年5 │桃園縣│庚○○│車牌號碼│甲○○，竊盜，處│
│  │月4 日│龜山鄉│      │GS5 －20│有期徒刑肆月。扣│
│  │13時30│新樂街│      │8 號重型│案之機車鑰匙壹支│
│  │分許  │8 號後│      │機車    │沒收。          │
│  │      │門處  │      │        │                │
├─┼───┼───┼───┼────┼────────┤
│(六)│98年5 │桃園縣│己○○│車牌號碼│甲○○，竊盜，處│
│  │月7 日│桃園市│      │HZS－359│有期徒刑肆月。扣│
│  │6 時許│大連一│      │號重型機│案之機車鑰匙壹支│
│  │      │街19號│      │車      │沒收。          │
└─┴───┴───┴───┴────┴────────┘
附錄本案論罪科刑法條
中華民國刑法第320條
（普通竊盜罪、竊佔罪）
意圖為自己或第三人不法之所有，而竊取他人之動產者，為竊盜
罪，處 5 年以下有期徒刑、拘役或 5 百元以下罰金。
意圖為自己或第三人不法之利益，而竊佔他人之不動產者，依前
項之規定處斷。
前二項之未遂犯罰之。


司法院資訊處製作；財團法人民間司法改革基金會備份。
